臺灣臺南地方法院刑事判決　　　　　　　 93年度易字第425號
　　公　訴　人　臺灣臺南地方法院檢察署檢察官
　　被　　　告　丁○○
　　　　　　　　　　　　（現在臺灣臺南看守所羈押中）
上列被告因竊盜等案件，經檢察官提起公訴（93年度營偵字第38
3號），被告於準備程序期日就被訴事實為有罪之陳述，本院合
議庭裁定由受命法官獨任進行簡式審判程序，判決如下：
    主  文
丁○○共同連續於夜間侵入住宅竊盜，累犯，處有期徒刑拾月。
    事  實
一、丁○○前於民國（下同）92年間，因竊盜案件，經本院判處
    有期徒刑3月確定，甫於92年12月11日執行完畢，詎不知悛
    悔，猶基於意圖為自己不法所有之概括犯意之聯絡，與其夫
    甲○○（業經本院另案判決確定），於附表所示之時間（自
    92年6月9日下午2時許起，迄九93年3月10日晚間10時許止）
    ，由甲○○侵入如附表所示之庚○○等人之住宅（此部分除
    庚○○外，其餘被害人均未提出告訴）徒手行竊，丁○○則
    負責在附近把風之方式，共同竊得如附表所示之贓物並予以
    變賣求現。嗣丁○○、甲○○復承前意圖為自己不法所有之
    概括犯意聯絡，於93年3月15日下午3時許，由丁○○負責先
    去探詢戊○○家中作息及把風之工作，甲○○則負責自臺南
    縣鹽水鎮○○路193號3樓潛入戊○○住處（侵入住宅部分未
    據告訴）而徒手竊取位於上址4樓神明廳內所置戊○○所有
    之金牌1面（價值約新臺幣〈下同〉4200元），適因在上址
    一樓休憩之戊○○發覺有異報警，當場查獲甲○○，始知上
    情，而丁○○則乘隙逸離現場。
二、案經臺南縣警察局新營分局報請臺灣臺南地方法院檢察署檢
    察官偵查起訴。
    理  由
一、上揭事實，業據被告於本院審理時坦承不諱，並當庭為認罪
    之表示（見本院卷94年3月16日審判筆錄）。核與共犯甲○○前於警詢時、偵查中所供陳：伊與太太丁○○一同前往鹽
    水鎮○○路193號行竊，由丁○○在外把風，伊進入行竊，
    此次係伊提議行竊的，伊二人竊取金牌係為平日生活費用，
    伊二人竊取金牌後，就直接拿到金福來銀樓典當變賣，伊平
    日所竊得之金牌，均係由伊或丁○○前往典當變賣的；伊每
    次犯案時都由伊太太丁○○在路口外負責把風，而由伊進屋
    行竊；93年3月15日下午3點伊至戊○○家裏，與太太丁○○
    去偷金牌。伊從隔壁爬進去偷，伊太太丁○○負責把風，後
    來被害人發現，丁○○逃跑，當時伊已竊取金牌一面。丁○○和伊去竊盜，至少五、六次，都是去把風等語情節相符（
    見警卷第2至4頁、第11頁、偵卷第8、10頁）。並有告訴人
    庚○○及被害人壬○○、己○○、癸○○、辛○○等人前於
    警詢時、偵查中分別指述其等家中於附表所示之時、地，遭
    人竊走如附表所示之財物等節；被害人戊○○於警詢時、偵
    查中指稱其在臺南縣鹽水鎮○○路193號3樓之住所，前於93
    年3月15日，遭甲○○侵入並偷竊前揭金牌1面乙情明確（以
    上見警卷第13頁至29頁、偵卷第43頁）。參以證人即金福來
    銀樓店主丙○○亦結證稱：甲○○、丁○○夫妻有一起有拿
    金子至伊店裏販賣，因公會規定出賣人需簽名，證明當日黃
    金買賣價格，甲○○及丁○○都曾經簽名出賣黃金乙情；證
    人張雅玲於警詢時證述甲○○前於92年6月9日，將如附表編
    號一所示之手機拿至伊工作之DODO通訊行變賣乙節無誤（見
    偵卷第50、51頁、警卷第31至32頁）。此外，復有扣押書及
    物認領保管單各1紙、金福來銀樓買賣紀錄清冊共6紙、DO
    DO通訊科技讓渡書1紙及照片共10幀存卷可憑，已足徵被告
    自白與事實相符。綜上，本件事證明確，被告前揭竊盜犯行
    ，堪以認定，應依法論科。
三、核被告所為附表編號一所示之事實，係犯刑法第320條第1項
    之竊盜罪、同法第306條之無故侵入住宅罪。其所犯前揭二
    罪間，有方法、目的之牽連關係，為牽連犯，應依刑法第55
    條之規定，從一重之竊盜罪處斷。核被告所為附表編號二至
    四所示及上揭於93年3月15日下午3時許，竊取戊○○金牌之
    事實，均係犯刑法第320條第1項之竊盜罪。至其所為附表編
    號五所示之事實，則係犯刑法第321條第1項第1款之於夜間
    侵入住宅之加重竊盜罪。而被告與共犯甲○○二人間，就前
    揭多次竊盜犯行，均有犯意聯絡、行為分擔，為共同正犯。
    又其上揭多次竊盜犯行，時間緊接，所犯俱係犯罪構成要件
    相同之罪名，顯係基於概括之犯意反覆為之，為連續犯，應
    依刑法第56條之規定，論以一於夜間侵入住宅竊盜罪，並加
    重其刑。末查被告有如事實所載之犯罪科刑及執行紀錄，此
    有臺灣高等法院被告前案紀錄表、臺灣高等法院被告前案異
    動查證作業各1份附卷可據，其受有期徒刑之執行完畢後，5
    年內再犯本件有期徒刑以上之罪，為累犯，應依刑法第47條
    之規定，遞加重其刑。爰審酌被告已有前科，卻不思悔過，
    素行非佳，其僅因貪圖一己私利，竟與其夫甲○○共同以侵
    入他人住所之方式行竊，其行為對於社會秩序及公眾居家、
    財產安全之危害甚鉅，然其嗣能坦承犯行，犯後態度尚可等
    一切情狀，量處如主文所示之刑，以資懲儆。
據上論斷，應依刑事訴訟法第273條之1第1項、第299條第1項前
段、刑法第28條、第56條、第306條、第321第1項第1款、第55
條、第47條，判決如主文。
本案經檢察官乙○○到庭執行職務。
中　　華　　民　　國　　94　　年　　3 　　月　　29　　日
　　　　　　　　　刑事第十二庭  審判長法　官  謝瑞龍
　                                    法  官  黃翰義
                                      法  官  徐千惠
以上正本證明與原本無異。
如不服本判決，應於判決送達後10日內，向本院提出上訴狀。
　　　　　　　　　　　　　　　　      書記官　李劍龍
中　　華　　民　　國　　94　　年　　4　　 月　　 6　　日
本案論罪科刑依據法條：
中華民國刑法第306條
 (侵入住居罪)
無故侵入他人住宅、建築物或附連圍繞之土地或船艦者，處一年
以下有期徒刑、拘役或三百元以下罰金。
無故隱匿其內，或受退去之要求而仍留滯者，亦同。
中華民國刑法第321條第1項第1款
犯竊盜罪而有左列情形之一者，處六月以上、五年以下有期徒刑
：
一  於夜間侵入住宅或有人居住之建築物、船艦或隱匿其內而犯
    之者。
附表：
┌──┬───┬───┬────┬────┬─────┬─────┬───┐
│編號│被　告│被害人│失竊時間│失竊地點│ 失竊財物 │ 處置情形 │ 備註 │
├──┼───┼───┼────┼────┼─────┼─────┼───┤
│一　│甲○○│庚○○│９１年  │臺南縣鹽│ＭＯＴＯＲ│變賣與ＤＯ│提出竊│
│　　│丁○○│　　　│６月９日│水鎮康樂│ＬＡ廠牌，│ＤＯ通訊行│盜及侵│
│　　│　　　│　　　│下午２時│路１９５│型號Ｖ６６│　　　　　│入住宅│
│　　│　　　│　　　│許前某時│號　　　│之行動電話│　　　　　│告訴　│
│　　│　　　│　　　│　　　　│　　　　│一支；門號│　　　　　│　　　│
│　　│　　　│　　　│　　　　│　　　　│０９３５６│　　　　　│　　　│
│　　│　　　│　　　│　　　　│　　　　│５４０６５│　　　　　│　　　│
│　　│　　　│　　　│　　　　│　　　　│號晶片卡１│　　　　　│　　　│
│　　│　　　│　　　│　　　　│　　　　│枚　　　　│　　　　　│　　　│
├──┼───┼───┼────┼────┼─────┼─────┼───┤
│二　│甲○○│壬○○│９３年  │臺南縣鹽│金牌３塊（│變賣與金福│提出竊│
│　　│丁○○│　　　│１月１５│水鎮橋南│重量約３錢│來銀樓　　│盜告訴│
│　　│　　　│　　　│日下午６│街１０７│，價值約６│　　　　　│　　　│
│　　│　　　│　　　│時許前某│號　　　│０００元）│　　　　　│　　　│
│　　│　　　│　　　│時　　　│　　　　│　　　　　│　　　　　│　　　│
├──┼───┼───┼────┼────┼─────┼─────┼───┤
│三　│甲○○│己○○│９３年  │臺南縣鹽│金牌２塊（│變賣與金福│　　　│
│　　│丁○○│　　　│２月１５│鎮○○路│重量約２錢│來銀樓　　│　　　│
│　　│　　　│　　　│日上午１│１巷６弄│，價值約３│　　　　　│　　　│
│　　│　　　│　　　│０時前某│１１號　│０００餘元│　　　　　│　　　│
│　　│　　　│　　　│時　　　│　　　　│）　　　　│　　　　　│　　　│
├──┼───┼───┼────┼────┼─────┼─────┼───┤
│四　│甲○○│癸○○│９３年  │臺南縣鹽│金牌３塊（│變賣與金福│提出竊│
│　　│丁○○│　　　│３月７日│水鎮南門│重量約３錢│來銀樓　　│盜告訴│
│　　│　　　│　　　│下午５時│路８０巷│，價值約５│　　　　　│　　　│
│　　│　　　│　　　│許前某時│５３號  │０００元）│　　　  　│　    │
├──┼───┼───┼────┼────┼─────┼─────┼───┤
│五　│甲○○│辛○○│９３年  │臺南縣鹽│金戒指２只│變賣與金福│　　　│
│　　│丁○○│　　　│３月１０│水鎮中正│、手鍊２條│來銀樓　　│　　　│
│　　│　　　│　　　│日晚間８│路１號　│、金墜子２│　　　　　│　　　│
│　　│　　　│　　　│時前某時│　　　　│個（價值約│　　　　　│　　　│
│　　│　　　│　　　│　　　　│　　　　│２２００餘│　　　　　│　　　│
│　　│　　　│　　　│　　　　│　　　　│元）　　　│　　　　　│　　　│
└──┴───┴───┴────┴────┴─────┴─────┴───┘
